---
title: "R Notebook"
output: html_notebook
---

```{r warning=FALSE}
library(tidyverse)
library(stringr)
```

# EDA dos dados de estimativa de insatisfação

## Subtítulo

Dados coletados na sala. 

```{r}
avaliacoes = read_csv("../../data/experimento-avaliacao-humana/experimento-de-avaliacao.csv", 
                      col_types = "ccd")

avaliacoes = avaliacoes %>% 
    select(avaliador = `Sua matrícula`, 
           id_reclamacao = `Id da reclamação`, 
           insatisfacao = Insatisfação)

glimpse(avaliacoes)
```

## Limpeza

Explicar

```{r}
avaliacoes = avaliacoes %>% 
    filter(! (id_reclamacao %in% 1:5 ))
```


## Outro subtítulo

```{r}
avaliacoes %>% 
    group_by(id_reclamacao) %>% 
    count() %>% 
    ggplot(aes("reclamacoes", n)) + 
    geom_jitter(width = .05, alpha = .7)

avaliacoes %>% 
    group_by(id_reclamacao) %>% 
    count() %>%
    ungroup() %>% 
    summarise(media = mean(n), 
              mediana = median(n))

```

Só consideramos consenso caso a diferença entre o terceiro quartil e primeiro quartil seja < 1. Para analisar os léxicos iremos

```{r}
avaliacoes %>% 
    ggplot(aes(x = reorder(id_reclamacao, insatisfacao, fun = median), y = insatisfacao)) + 
    geom_boxplot() #+     geom_jitter(width = .1, alpha = .7)

```


```{r}
avaliacoes %>% 
    group_by(id_reclamacao) %>% 
    ggplot(aes(reorder(id_reclamacao, insatisfacao,FUN = median), insatisfacao, colour = id_reclamacao)) + 
    geom_jitter(height = 0.05, alpha = .7)
```

### contar numero de revisoes por reclamacao

```{r}
avaliacoes %>% group_by(id_reclamacao) %>% 
          summarize(count=n()) %>% 
          ggplot(aes(x=reorder(id_reclamacao, count), y=count)) + geom_bar(stat = "identity")

```

### contar numero de revisoes por aluno

```{r}
avaliacoes %>% group_by(avaliador) %>% 
  summarize(count=n()) %>% 
  ggplot(aes(x=reorder(avaliador, count), y=count)) + geom_bar(stat = "identity")
```

## Análise das reclamações completas

### Pegando dados
```{r}
rec_completo = read_csv("../../data/reclamacoes-raw/reclamacoes-raw.csv", 
                      col_types = "cccc")

glimpse(rec_completo)
```

### salvando comprimento da reclamacao e nome do órgão

```{r}
# Comprimento da reclamação e colocando na coluna "comprimento_reclamacao"
# salvando nome legivel do orgao da reclamação na coluna "nome_orgao"
rec_completo <- rec_completo %>%  
    mutate(comprimento_reclamacao = str_length(reclamacao), 
           nome_orgao = str_split(link, "/") %>% map_chr(~ .[[5]]))

# remove coluna orgao já que não é mais necessária
rec_completo <- subset(rec_completo, select = -c(orgao))
```

### Boxplot: orgao vs tamanho da reclamacao

```{r}
rec_completo %>% group_by(nome_orgao) %>% 
  ggplot(aes(x=reorder(nome_orgao, comprimento_reclamacao), y=comprimento_reclamacao)) + geom_boxplot()
```


### Número de reclamações por órgão

```{r}
rec_completo %>% group_by(nome_orgao) %>%
  summarize(count = n()) %>%
  ggplot(aes(x=reorder(nome_orgao, count), y=count)) + geom_boxplot()
```

```{r}
rec_completo$numero_de_capslock <- str_count(rec_completo$reclamacao, "\\b[A-Z]{2,}\\b")

```