---
title: "Analisa sentimentos das reclamações"
output:
  html_document: default
  html_notebook: default
---

```{r warning=FALSE}
library(tidyverse)
library(tidytext)
library(here)
library(lexiconPT)
theme_set(theme_bw())
```

## Buscando reclamações

```{r carrega}
reclamacoes_raw = read_csv(here("data/reclamacoes-raw/reclamacoes-raw.csv"))

# criando id
reclamacoes = reclamacoes_raw %>% 
    mutate(id = 1:n())

head(reclamacoes)
```

O processo de estimativa será muito baseado em https://sillasgonzaga.github.io/2017-09-23-sensacionalista-pt01/ . 

## Carregando os léxicos

```{r prepara_sentimento}
data("oplexicon_v3.0")
data("sentiLex_lem_PT02")

op30 <- oplexicon_v3.0  # tem 32191 palavras
sent <- sentiLex_lem_PT02  # tem 7014 palavras

glimpse(op30)
```

## Criando dataframe onde cada observação é uma palavra. 

```{r separa}
palavra_a_palavra = reclamacoes %>% 
    select(id, reclamacao) %>% 
    unnest_tokens(termo, reclamacao)

palavra_a_palavra %>%
  select(id, termo) %>%
  head(20)

palavras_com_sentimento = palavra_a_palavra %>% 
  left_join(op30 %>% select(term, op30 = polarity, tipo_op30 = type), by = c("termo" = "term")) %>% 
  left_join(sent %>% select(term, sent = polarity, tipo_sent = grammar_category), by = c("termo" = "term")) 
```

# Cálculo da polaridade

## Calculando por somatório simples

Agora de fato calculamos qual a polaridade acumulada (via somatório) de cada reclamação e salvamos em um csv.

Como foi feito originalmente aqui: https://sillasgonzaga.github.io/2017-09-23-sensacionalista-pt01/.

```{r calcula_sentimentos}
sentimentos = palavras_com_sentimento %>% 
    group_by(id) %>%
    summarise(sentimento_op30 = sum(op30, na.rm = TRUE),
              palavras_op30 = sum(!is.na(op30)),
              sentimento_sent = sum(sent, na.rm = TRUE), 
              palavras_sent = sum(!is.na(sent)), 
              palavras = n())

```

# Soma ponderada: Adjetivos tem peso maior que demais palavras

Pensamos em fazer uma soma ponderada levando em conta se a palavra é um adjetivo ou não (de acordo com a denominação dos léxicos) já que adjetivos são geralmente mais significativos para determinar contentamento ou gravidade.

Iremos fazer com que os adjetivos pesem 2x mais.

```{r pondera_dados}
peso = 2

palavras_com_sentimento$peso_op30 = ifelse(palavras_com_sentimento$tipo_op30 == "adj", peso * palavras_com_sentimento$op30, palavras_com_sentimento$op30)

palavras_com_sentimento$peso_sent = ifelse(palavras_com_sentimento$tipo_sent == "Adj", peso * palavras_com_sentimento$sent, palavras_com_sentimento$sent)
```

Calculando e salvando o resultado final.

```{r calcula_sentimentos_ponderados}
sentimentos_ponderados = palavras_com_sentimento %>% 
    group_by(id) %>%
    summarise(sentimento_op30 = sum(peso_op30, na.rm = TRUE),
              palavras_op30 = sum(!is.na(peso_op30)),
              sentimento_sent = sum(peso_sent, na.rm = TRUE), 
              palavras_sent = sum(!is.na(peso_sent)), 
              palavras = n())
```

###  Adiciona a quantidade de adjetivos aos data frames

```{r}
contador_adj_op30 = palavras_com_sentimento %>%
    mutate(tipo_op = ifelse(is.na(tipo_op30) | tipo_op30 != "adj", 0, 1)) %>%
    group_by(id) %>%
    summarize(count=sum(tipo_op))

names(contador_adj_op30) = c("id", "quant_adj_op30")

contador_adj_sent = palavras_com_sentimento %>%
    mutate(tipo_s = ifelse(is.na(tipo_sent) | tipo_sent != "Adj", 0, 1)) %>%
    group_by(id) %>%
    summarize(count=sum(tipo_s))

names(contador_adj_sent) = c("id", "quant_adj_sent")

contador_adj = merge(contador_adj_op30, contador_adj_sent, by="id")

sentimentos = merge(sentimentos, contador_adj, by="id")
sentimentos_ponderados = merge(sentimentos_ponderados, contador_adj, by="id")
```

Escreve os CSVs de sentimentos e sentimentos_ponderados

```{r}
sentimentos %>% 
    write_csv(here("data/sentimentos/sentimento.csv"))

sentimentos_ponderados %>% 
    write_csv(here("data/sentimentos/sentimento_ponderado.csv"))
```